【裁判字號】    92,上訴,3473
【裁判日期】    921216
【裁判案由】    違反商標法
【裁判全文】
臺灣高等法院刑事判決                          九十二年度上訴字第三四七三號
    上  訴  人
    即  被  告  甲○○
    選任辯護人  林永勝律師
右上訴人因違反商標法案件，不服臺灣板橋地方法院九十二年度易字第一八一四號，
中華民國九十二年七月三十日第一審判決（起訴案號：臺灣板橋地方法院檢察署九十
一年度偵字第一一一０六號），提起上訴，本院判決如左：
    主  文
原判決撤銷。
甲○○連續明知為未得商標權人同意，於同一商品使用近似於其註冊商標，有致相關
消費者混淆誤認之虞之商品而販賣，處拘役伍拾日，如易科罰金，以參佰元折算壹日
。緩刑貳年。
扣案貼有仿冒註冊商標之星座貓安全帽陸頂均沒收之。
    事  實
一、甲○○係設址臺北縣中和市○○路○段一九八號一樓「全鼎安全帽專賣店」之負
    責人，明知貼有星座貓安全帽，係未得商標權人同意，於同一商品使用近似於註
    冊商標之商品，不得販賣，竟基於意圖營利之概括犯意，於民國九十年十二月底
    起（起訴書誤載為九月間），先後二次，以每頂新台幣（下同）一百六十元至一
    百八十元（起訴書誤載為二百五十元至二百九十元）之價格，向設於臺南市○○
    區○○路二段五十九巷十二弄二號「貰鑫實業有限公司（下稱貰鑫公司）」，販
    入貼有仿冒近似於日商三麗鷗股份有限公司（下稱三麗鷗公司）如附圖所示「HE
    LLO  KETTY」註冊商標之「星座貓安全帽」各五頂（即共十頂），並即連續多次
    以每頂二百五十元至二百九十元（起訴書載為二百五十元）之價格出售予不特定
    之顧客，計共賣出四頂。迄於九十一年三月二十六日上午十時五十分許，經警在
    上址安全帽專賣店內查獲，並扣得貼有仿冒前開註冊商標之「星座貓安全帽」六
    頂。
二、案經三麗鷗公司訴由法務部調查局臺北縣調查站移送臺灣板橋地方法院檢察署檢
    察官偵查起訴。
    理  由
一、訊據被告甲○○對於右揭向貰鑫公司販入貼有仿冒近似於三麗鷗公司如附圖所示
    「HELLO  KETTY」註冊商標之「星座貓安全帽」，並多次販賣予不特定顧客之事
    實固坦承不諱，惟矢口否認有何違反商標法之犯行，並辯稱：伊是向合格工廠採
    購，帽子上有合格證明，因經驗不足，無法分辨上面之圖樣是否經他人申請商標
    註冊登記，不知侵犯三麗鷗公司之商標專用權云云。
二、經查：右揭事實，業據告訴人三麗鷗公司代理人許樹欣於警訊及偵審中指訴綦詳
    ，並有貼有仿冒註冊商標之「星座貓安全帽」六頂扣案可證；而此種安全帽上之
    圖樣係由同案被告張宗所設計製作，再賣給貰鑫公司貼在所生產之安全帽上作為
    商標，貰鑫公司再販售予被告經營之「全鼎安全帽專賣店」之事實，亦據同案被
    告張宗生、貰鑫公司負責人翁全安及證人即貰鑫公司射出部廠長李育才於警訊中
    供述在卷。又如附圖所示「HELLO  KETTY」圖樣，為告訴人三麗鷗公司向經濟部
    中央標準局（現改制為智慧財產局）申請准以第00000000號、第000
    00000號商標登記，享有指定使用於保安用頭盔等商品上，商標專用期間分
    別至九十八年一月十五日、九十九年十月三十一日止，亦有商標註冊簿二紙附卷
    可稽；再上開扣案之六頂安全帽經送請經濟部智慧財產局鑑定後，認為上面所用
    之商標圖樣，與告訴人三麗鷗公司所註冊登記之如附圖所示商標圖樣相較，異時
    異地於購買時施以普通所用之注意，應有發生混淆誤認之虞，依行政審查觀點，
    應屬近似之商標，此有該局九十二年四月二十四日出具之（九二）智商0941字第
    九二八０一八五九九０號函在卷可稽（附於九十二年度偵續字第一一六號卷第一
    一頁）；參以如附圖所示之「HELLO  KETTY」圖樣，在國內市場行銷甚廣，為一
    般消費大眾所共知，且被告既經營安全帽專賣店，當應謹慎販入合法商品來出售
    ，遇有疑問時，更應仔細查證，惟據被告於原審供承其向貰鑫公司販入上開「星
    座貓安全帽」時，並未詢問上面之圖樣是否經權利人授權使用，且其亦悉如附圖
    所示圖樣為一日本公司享有商標專用權者，凡此，均足認其主觀上知悉所販入之
    安全帽係仿冒近似於他人註冊商標，有使消費者混淆誤認之虞之商品。從而，被
    告所辯否認有何違反商標法之犯行，顯係卸責之詞，不足採信。本件事證明確，
    被告犯行堪以認定。
三、查被告意圖營利，販入貼有仿冒近似於三麗鷗公司如附圖所示「HELLO KETTY 」
    註冊商標之「星座貓安全帽」後，再出售予不特定顧客之行為，核係觸犯商標法
    第六十三條之販賣仿冒商標商品罪。查被告犯罪後商標法於九十二年五月二十八
    日修正公布，並明定自公布日起六個月（即九十二年十一月二十八日）生效，其
    中原第六十三條販賣仿冒商標商品罪，修正為第八十二條，法定刑同為一年以下
    有期徒刑、拘役或科或併科新台幣五萬元以下罰金，依刑法第二條第一項前段，
    應適用裁判時之新法，即修正後商標法第八十二條。又被告先後多次犯行，時間
    緊接，所犯構成要件相同之罪名，顯係基於概括犯意為之，為連續犯，應依刑法
    第五十六條規定以一罪論，並加重其刑。
四、原判決對被告予以論罪科刑，固非無見，惟原判決未及比較適用商標法修正前後
    之規定，尚有未合，且未及審酌被告已與告訴人達成民事和解賠償損害，均有未
    合，被告上訴意旨否認違反商標法之故意雖無理由，惟原判決既有上開可議之處
    ，無由維持，自應由本院撤銷改判。爰審酌被告之素行、智識程度、犯罪之手段
    、販賣仿冒商標之安全帽對交易秩序之可能影響程度，販賣之期間尚短、販賣數
    量非多，及犯後已與告訴人達成民事和解賠償損害，及其他一切情狀，量處拘役
    伍拾日，並諭知易科罰金之折算標準。扣案貼有仿冒註冊商標之星座貓安全帽六
    頂，係被告犯本罪所販賣之物，不問屬於犯人與否，均應依商標法第八十三條規
    定宣告沒收之。末查被告未曾受有期徒刑以上刑之宣告，有本院被告全國前案紀
    錄表在卷可據，犯後尚有悔意，且已與告訴人和解，有和解書附卷可佐，告訴人
    亦具狀表示不再追究刑責，被告經此次教訓，足資警惕，無虞再犯，所處之刑本
    院認以暫不執行為適當，爰併宣告緩刑二年，以勵自新。
據上論斷，應依刑事訴訟法第三百六十九條第一項前段、第三百六十四條、第二百九
十九條第一項前段，商標法第八十二條、第八十三條，刑法第二條第一項前段、第十
一條前段、第五十六條、第四十一條第一項前段、第七十四條第一款，罰金罰鍰提高
標準條例第二條，判決如主文。
本案經檢察官劉永清到庭執行職務。
中      華      民      國    九十二    年    十二    月    十六        日
                              臺灣高等法院刑事第二十庭
                                  審判長法  官  葉  麗  霞
                                        法  官  陳  晴  教
                                        法  官  李  春  地
右正本證明與原本無異。
不得上訴。
                                        書記官  柳  秋  月
中      華      民      國    九十二    年    十二    月    十六        日
附錄：本案論罪科刑法條全文
商標法第八十二條
明知為前條商品而販賣、意圖販賣而陳列、輸出或輸入者，處一年以下有期徒刑、拘
役或科或併科新臺幣五萬元以下罰金。


司法院資訊處製作；財團法人民間司法改革基金會備份。
